Minutes et répertoires du notaire Louis BOURSIER, 8 janvier 1767 - décembre 1770 (étude XXVII)
Archives nationales
Minutes et répertoires du notaire Louis BOURSIER, 8 janvier 1767 - décembre 1770 (étude XXVII)
MC/ET/XXVII/330 - MC/ET/XXVII/350
Etude XXVII; Boursier, Louis
Archives nationales de France
Minutes et répertoires: la loi 2008-696 du 15 juillet 2008 relative aux archives a fixé à 75 ans à compter de la date de l'acte, ou à 25 ans à compter de la date du décès de l'intéressé si ce délai est plus bref, le délai de communication des minutes et répertoires des notaires; ce délai est porté à 100 ans à compter de la date de l'acte si le document se rapporte à un mineur (code du Patrimoine, articles L213-2, 4e d et 5e).
Autres documents de l'étude (dossiers de clients, comptabilité...): s'agissant d'archives privées, ces documents sont communicables selon les modalités fixées par le déposant ou le donateur.
Certains documents ne sont pas accessibles en raison de leur mauvais état de conservation.
Versement
Accès aux autres instruments de recherche du notaire Louis BOURSIER
Minutes et répertoires du notaire Louis BOURSIER, 8 janvier 1767 - 11 mars 1803 (étude XXVII)
- Minutes de Louis BOURSIER, 8 janvier 1767 - décembre 1770; MC/ET/XXVII/330 - MC/ET/XXVII/350
  - Minutes. 1767, 8 janvier - mars, 8 janvier - mars 1767; MC/ET/XXVII/330
    Informations concernant le classement:
    Le niveau inférieur de description, quand il existe, correspond aux minutes d'actes. Toutes les minutes ne sont pas forcément décrites une à une. Les descriptions de ces minutes sont plus ou moins détaillées.
  - Minutes. 1767, avril - juin, avril - juin 1767; MC/ET/XXVII/331
  - Minutes. 1767, juillet - septembre, juillet - septembre 1767; MC/ET/XXVII/332
  - Minutes. 1767, octobre - décembre, octobre - décembre 1767; MC/ET/XXVII/333
  - Minutes. 1768, janvier - février, janvier - février 1768; MC/ET/XXVII/334
  - Minutes. 1768, mars - avril, mars - avril 1768; MC/ET/XXVII/335
  - Minutes. 1768, mai - juin, mai - juin 1768; MC/ET/XXVII/336
  - Minutes. 1768, juillet - septembre, juillet - septembre 1768; MC/ET/XXVII/337
  - Minutes. 1768, octobre - décembre, octobre - décembre 1768; MC/ET/XXVII/338
  - Minutes. 1769, janvier - février, janvier - février 1769; MC/ET/XXVII/339
  - Minutes. 1769, mars - avril, mars - avril 1769; MC/ET/XXVII/340
  - Minutes. 1769, mai - juin, mai - juin 1769; MC/ET/XXVII/341
  - Minutes. 1769, juillet, juillet 1769; MC/ET/XXVII/342
  - Minutes. 1769, août - septembre, août - septembre 1769; MC/ET/XXVII/343
  - Minutes. 1769, octobre - décembre, octobre - décembre 1769; MC/ET/XXVII/344
  - Minutes. 1770, janvier - février, janvier - février 1770; MC/ET/XXVII/345
    - Convention entre Jean-Pierre Pillot, libraire, rue Saint-Jacques, paroisse Saint-Séverin, et Michel Le Boucher, son beau-frère, apprenti libraire, mêmes rue et paroisse, contenant association entre eux pour l'exercice de leur commerce., 2 janvier 1770; MC/ET/XXVII/345
      Informations complémentaires:
      P.J.: état des livres et parts de privilèges d'impression cédés par Pillot à Leboucher.
      Origine de l'information:
      Fichier dit 'général' XVIIe-XVIIIe siècles, supplément (620 actes), par Claire Béchu et Guillaume Nahon, 1995-2000. (fichier papier entièrement dématérialisé; voir contexte dans le Plan d’orientation général - Notaires de Paris, guides thématiques du Minutier).
      Date de création de la notice: 2009
      convention; Saint-Jacques (rue); Le Boucher, Michel; Pillot, Jean-Pierre; libraire; libraire
    - Inventaire des meubles, effets et papiers appartenant à Guillaume Charlier, ancien maître tailleur d'habits, veuf en premières noces de Madeleine Labouré, époux en secondes noces et séparé de biens de Catherine Françoise Fournier, demeurant rue des Boucheries. L'acte est dressé en exécution d'une sentence du Châtelet du 16 décembre 1769, ordonnant l'interdiction dudit Charlier. Quartier du Luxembourg, 2 janvier 1770; MC/ET/XXVII/345
      Relevé exhaustif dit ' Base Miriad 1 ' des inventaires après décès des études du quartier du Luxembourg, 1770-1790 (études I, VIII, XXVII, XXIX, XLIV, LVIII, LXV, XCI et XCII, soit 5035 actes), par Guillaume Nahon, 1995-2000, avec le concours de Pierre-Yves Louis, 2002 2012 (base de données migrée: voir contexte dans le Plan d’orientation général - Notaires de Paris, guides thématiques du Minutier).
      Date de révision: 2010
      Date de création de la notice: 2002
      inventaire après décès; Boucheries (rue des); Charlier, Guillaume; Fournier, Catherine Françoise; Laboure, Madeleine; tailleur d'habits
    - Quittance. Charles Rouyer, maître à danser, rue des Gravilliers, paroisse Saint-Nicolas-des-Champs., 7 janvier 1770; MC/ET/XXVII/345
      Musique XVIIIe siècle, danseurs (1.088 actes), par Madeleine Jurgens, Mireille Rambaud, Valérie Brousselle, 1963, 1984-1996. Le fichier a été traité pour la partie 'danseurs'.(fichier papier entièrement dématérialisé; voir contexte dans le Plan d’orientation général - Notaires de Paris, guides thématiques du Minutier).
      Date de création de la notice: 2005
      quittance; Gravilliers (rue des); Rouyer, Charles; enseignant; danseur
    - Inventaire après décès de Jean-Baptiste Louis de Rousse de Villeneuve, écuyer, époux séparé de biens de Louise Basire, demeurant rue et île Saint-Louis. Quartier de la Cité, 10 janvier 1770; MC/ET/XXVII/345
      inventaire après décès; Saint-Louis (île); Saint-Louis-en-l'Ile (rue); Basire, Louise; Rousse de Villeneuve, Jean-Baptiste Louis de (17..?-1770)
    - Audierne (Jean Gabriel), orfèvre § Notoriété du décès de .., survenu à la Haye en Hollande, un an auparavant, laissant pour veuve Marie Jeanne Catherine Forestier, et pour fils et unique héritier Jean Gabriel Audierne, orfèvre, absent de Paris depuis 16 ans. Artistes, artisans XVIIIe, 23 janvier 1770; MC/ET/XXVII/345
      Artisans XVIIIe siècle, par M. Rambaud et C. Grodecki, 1956-1977 ( fichier papier entièrement dématérialisé; voir contexte dans le Plan d’orientation général - Notaires de Paris, guides thématiques du Minutier).
      Date de révision: 2011-2012
      Date de création de la notice: 2010
      notoriété; Audierne, Jean Gabriel; Forestier, Marie Jeanne Catherine
    - Vignes (Louis) marchand orfèvre pont Notre-Dame paroisse de la Madeleine en la Cité § Notoriété., 23 janvier 1770; MC/ET/XXVII/345
      notoriété; Vignes, Louis
    - Bingant (Toussaint), marchand orfèvre, rue d'Enfer, paroisse Saint-Landry § Notoriété.Artistes, artisans XVIIIe, 23 janvier 1770; MC/ET/XXVII/345
      notoriété; Bingant, Toussaint
    - Potier (Claude), maître menuisier, rue Mazarine, paroisse Saint-Sulpice § Apprentissage. Artistes, artisans XVIIIe, 25 janvier 1770; MC/ET/XXVII/345
      contrat d'apprentissage; Potier, Claude
    - GAGNY (Nicolas) maître menuisier rue Saint-Dominique au Gros-Caillou paroisse Saint-Sulpice § Vente de meubles, 31 janvier 1770; MC/ET/XXVII/345
      acte de vente; Gagny, Nicolas
    - Inventaire après décès de Pierre Petit, compagnon charpentier, époux de Jeanne Antoinette Saget, demeurant rue du Petit-Vaugirard. Quartier du Luxembourg, 3 février 1770; MC/ET/XXVII/345
      inventaire après décès; Petit-Vaugirard (rue du); Petit, Pierre; Saget, Jeanne Antoinette; charpentier
    - Inventaire après décès d'Anne Husson, veuve de Jean Châtelet, bourgeois de Paris, demeurant rue du Faubourg Saint-Jacques, vis-à-vis du couvent de la Visitation-Sainte-Marie. Quartier Saint-Benoît, 14 février 1770; MC/ET/XXVII/345
      inventaire après décès; Faubourg-Saint-Jacques (rue du); Chatelet, Jean; Husson, Anne
    - Société entre Jean Marie, tailleur de pierres, demeurant rue du Petit-Bac, paroisse Saint-Sulpice, et Pierre-Étienne Lebrun, maître sculpteur marbrier, demeurant mêmes rue et paroisse, pour l'exercice de leur profession et particulièrement ' pour la partie vulgairement appelée la gargouille '., 20 février 1770; MC/ET/XXVII/345
      Contrats de sociétés, 1770-1790, 144 actes passés dans les études du quartier du Luxembourg, par Guillaume Nahon, 1995-2000 (base de données migrée: voir contexte dans le Plan d’orientation général - Notaires de Paris, guides thématiques du Minutier).
      acte de société; Marie, Jean; Lebrun, Pierre-Etienne; tailleur de pierre; sculpteur
    - Tiron de Nanteuil (Jean Marie), orfèvre, bourgeois de Paris, place Dauphine, paroisse Saint-Barthélemy; Artistes, artisans XVIIIe § Bail., 20 février 1770; MC/ET/XXVII/345
      bail; Tiron de Nanteuil, Jean Marie
    - Marchais (Pierre), orfèvre joaillier, Pont au Change, paroisse Saint-Barthélemy § Bail; Artistes, artisans XVIIIe, 20 février 1770; MC/ET/XXVII/345
      bail; Marchais, Pierre
    - LEBRUN (Pierre Étienne) maître sculpteur marbrier rue du Petit-Bac paroisse Saint-Sulpice § Société avec Jean MARIE, tailleur de pierre., 20 février 1770; MC/ET/XXVII/345
      Lebrun, Pierre Étienne
    - Bail du 'Moulin-d'Amour', route d'Orléans, entre la barrière d'Enfer et le Petit-Montrouge (aujourd'hui, avenue du Général-Leclerc à Paris)., 27 février 1770; MC/ET/XXVII/345
      bail
    - Tiron de Nanteuil (Jean Marie), orfèvre bijoutier du roi, place Dauphine, paroisse Saint-Barthélemy § Bail; Artistes, artisans XVIIIe, 28 février 1770; MC/ET/XXVII/345
    - Société entre Nicolas Moulin, meunier à Montrouge, y demeurant, et Augustin Souria, demeurant à Melun, pour l'exploitation du Moulin d'Amour, chemin de la route d'Orléans à Montrouge [auj. avenue du Général-Leclerc]., 30 juin 1770; MC/ET/XXVII/345
      acte de société; Montrouge (Hauts-de-Seine); Melun (Seine-et-Marne); Moulin, Nicolas; Souria, Augustin; meunier
  - Minutes. 1770, mars - avril, mars - avril 1770; MC/ET/XXVII/346
    - Inventaire après décès de Pierre Lenglet, ancien marchand bourgeois de Paris, et de Suzanne Balmon, son épouse, demeurant rue Mauconseil, vis-à-vis de l'église Saint-Jacques-de-l'Hôpital. Quartier Saint-Denis, 2 mars 1770; MC/ET/XXVII/346
      inventaire après décès; Mauconseil (rue); Balmon, Suzanne; Lenglet, Pierre
    - SUARD (Pierre) marchand tapissier rue du Four paroisse Saint-Sulpice § Constitution de rente. Artistes, artisans XVIIIe, 5 mars 1770; MC/ET/XXVII/346
      constitution de rente; Suard, Pierre
    - VALLOIY (Nicolas) sculpteur rue des Boucheries paroisse Saint-Sulpice § Obligation envers Joseph BOUCHÉ, compagnon sculpteur.; Artistes, artisans XVIII/e/, 6 mars 1770; MC/ET/XXVII/346
      obligation; Valloiy, Nicolas
    - BOUCHÉ (Joseph) compagnon sculpteur rue de Buci paroisse Saint-Sulpice § Obligation par Nicolas VALLOIY, sculpteur., 6 mars 1770; MC/ET/XXVII/346
      obligation; Bouché, Joseph
    - Inventaire après décès de Louis Tallont, marchand de chevaux, époux de Marie Marguerite Lesueur, demeurant rue Princesse. Quartier du Luxembourg, 8 mars 1770; MC/ET/XXVII/346
      inventaire après décès; Princesse (rue); Lesueur, Marie Marguerite; Tallont, Louis; commerçant
    - Famechon (Jacques), marchand orfèvre, Pont au Change, paroisse Saint-Jacques-de-la-Boucherie § Bail; Artistes, artisans XVIIIe, 9 mars 1770; MC/ET/XXVII/346
      bail; Famechon, Jacques
    - Huissiers commissaires priseurs au Châtelet (compagnie des) § Comparution de François LE BLANC, huissier en la chancellerie du Palais, poursuivant sa réception dans l'office d'huissier commissaire priseur au Châtelet, demeurant rue des Mauvais-Garçons, paroisse Saint-Sulpice, aux fins de faire constater le refus qu'il essuie de la part de la compagnie des huissiers priseurs, de le recevoir dans son nouvel office., 11 mars 1770; MC/ET/XXVII/346; Fichier général XVIII/e/
      Fichier dit 'général' XVIIe-XVIIIe siècles, par le personnel du Minutier, 1954-1999 ( fichier papier entièrement dématérialisé; voir contexte dans le Plan d’orientation général - Notaires de Paris, guides thématiques du Minutier).
    - LE BLANC (François) huissier en la chancellerie du Palais poursuivant sa réception dans l'office d'huissier commissaire priseur au Châtelet rue des Mauvais-Garçons paroisse Saint-Sulpice § Comparution de François LE BLANC, aux fins de faire constater le refus qu'il essuie de la part de la compagnie des huissiers priseurs, de le recevoir dans son nouvel office, 11 mars 1770; MC/ET/XXVII/346; Fiche général XVIII/e/
      Le Blanc, François
    - Inventaire après décès de Jean-Baptiste Louis Gersaint, avocat au parlement, demeurant rue des Blancs-Manteaux, époux de Pélagie Mignard [petite fille du peintre Pierre Mignard], veuve en premières noces de Louis François Antoine, baron de Molitard, et en secondes noces de François Louis Robineau, écuyer, conseiller secrétaire du roi audiencier en la chancellerie près la cour des comptes d'Aix, et ancien notaire au Châtelet de Paris. Quartier Sainte-Avoie, 12 mars 1770; MC/ET/XXVII/346
      inventaire après décès; Blancs-Manteaux (rue des); Gersaint, Jean-Baptiste Louis; Mignard, Pélagie; Molitard, Louis François Antoine; Robineau, François Louis; huissier; avocat; notaire; secrétaire du roi (Ancien Régime)
    - Inventaire après décès de Michel Blin, compagnon plombier, époux de Catherine Mauroy, demeurant rue de la Mortellerie. Quartier de la place de Grève, 13 mars 1770; MC/ET/XXVII/346
      inventaire après décès; Mortellerie (rue de la); Blin, Michel; Mauroy, Catherine; plombier
    - Inventaire après décès de François Hugues Pepin du Montet, prêtre, commandeur de l'ordre du Saint-Esprit de Montpellier, ancien vicaire et administrateur général du même ordre, sécularisé et réuni aux ordres de Saint-Lazare et Notre-Dame-du-Mont-Carmel, demeurant rue de Cléry. Quartier Montmartre, 21 mars 1770; MC/ET/XXVII/346
      inventaire après décès; Montmartre (ancienne commune); Cléry (rue de); Pépin du Montet, François Hugues (16..?-1770); ecclésiastique; prêtre
    - Quittance au roi par Marie-Geneviève Tardieu, veuve de Nicolas Van den Busshe, imprimeur, demeurant Place de Cambrai, paroisse Saint-Benoît., 23 mars 1770; MC/ET/XXVII/346
      quittance; Cambrai (place de); Van den Bussche, Nicolas; Tardieu, Marie-Geneviève; imprimeur
    - Atermoiement des créanciers de Jean-Balthazar Pattey, horloger, concernant Jean-François Arnaud, émailleur, place Dauphine, paroisse Saint-Barthélémy., 1er avril 1770; MC/ET/XXVII/346
      accord; Dauphine (place); Arnaud, Jean-François; Pattey, Jean-Balthazar; décorateur; horloger
    - Salle (Pierre Paul), maître menuisier, rue de la Calandre, paroisse Saint-Germain-le-Vieux § Attermoiement des créanciers de Jean Balthazar Pattey, horloger. Artistes, artisans XVIIIe, 1er avril 1770; MC/ET/XXVII/346
      accord; Salle, Pierre Paul
    - BERTHIER (Jean) marchand tapissier rue Saint-Hyacinthe paroisse Saint-Côme § Compte et délégation de créance., 1er avril 1770; MC/ET/XXVII/346; XVIIIe
      Berthier, Jean
    - LE SAGE (André) maître horloger enclos de l'abbaye Saint-Germain-des-Prés paroisse Saint-Symphorien § Attermoiement des créanciers de Jean Balthazar PATTEY, horloger.; Artistes, artisans XVIII/e/, 1er avril 1770; MC/ET/XXVII/346
      Le Sage, André
    - MERCIER (Thomas Germain) maître horloger cour de l'abbaye Saint-Germain-des-Prés paroisse Saint-Symphorien § Atermoiement des créanciers de Jean Balthazar PATTEY, horloger., 1er avril 1770; MC/ET/XXVII/346; XVIII/e/
      Mercier, Thomas Germain
    - HUBERT (Pierre) maître horloger rue de la Verrerie paroisse Saint-Jean-en-Grève § Atermoiement des créanciers de Jean Balthazar PATTEY, horloger., 1er avril 1770; MC/ET/XXVII/346; XVIII/e/
      Hubert, Pierre
    - NATTHEY (Jean Louis) horloger rue Saint-Louis paroisse Saint-Barthélemy § Attermoiement des créanciers de Jean Balthazar PATTEY, horloger., 1er avril 1770; MC/ET/XXVII/346
      Natthey, Jean Louis
    - PATTEY (Jean Balthazar) horloger originaire de Genève anciennement enclos de l'abbaye Saint-Germain-des-Prés paroisse Saint-Symphorien actuellement enclos du Temple paroisse Sainte-Marie § Atermoiement entre .. et ses créanciers., 1er avril 1770; MC/ET/XXVII/346
      Pattey, Jean Balthazar
    - CABAN (Charles) maître horloger rue Saint-Louis paroisse Saint-Barthélemy § Atermoiement des créanciers de Jean Balthazar PATTEY, horloger., 1er avril 1770; MC/ET/XXVII/346
      Caban, Charles
    - VANIER (Pierre Christophe) maître doreur et argenteur pont Notre-Dame paroisse Saint-Jacques-de-la-Boucherie § Apprentissage. Artistes, artisans XVIII/e/, 1er avril 1770; MC/ET/XXVII/346
      contrat d'apprentissage; Vanier, Pierre Christophe
    - MOULIN (Henri) maître doreur rue du Marché-Neuf paroisse Saint-Germain-le-Vieux § Attermoiement des créanciers de Jean Balthazar PATTEY, horloger., 1er avril 1770; MC/ET/XXVII/346
      Moulin, Henri
    - Atermoiement des créanciers de Jean-Balthazar Pattey, horloger, concernant Benjamin Moricond, marchand joaillier, place Dauphine, paroisse Saint-Barthélémy., 1er avril 1770; MC/ET/XXVII/346
      accord; Dauphine (place); Moricond, Benjamin; Pattey, Jean-Balthazar; commerçant; orfèvre; horloger
    - Inventaire après décès de Paul Sonneret, bourgeois de Paris, veuf de Pierrette Gaillard, demeurant aux Petites Ecuries du roi, rue du Faubourg Saint-Denis. Quartier Saint-Denis, 2 avril 1770; MC/ET/XXVII/346
      inventaire après décès; Faubourg-Saint-Denis (rue du); Roi (petites écuries du); Gaillard, Pierrette; Sonneret, Paul
    - VINCENT (Antoine), peintre, vernisseur du roi Petites Écuries du roi rue du Faubourg-Saint-Denis paroisse Saint-Laurent § Inventaire après décès de Paul Sonneret, bourgeois de Paris, beau-père de .. Artistes, artisans XVIIIe, 2 avril 1770; MC/ET/XXVII/346
      inventaire; Vincent, Antoine
    - Inventaire après décès de Joseph Lavy, bourgeois de Paris, époux de Marie Thérèse Herault, demeurant rue Saint-Honoré. Quartier du Palais-Royal, 5 avril 1770; MC/ET/XXVII/346
      inventaire après décès; Saint-Honoré (rue); Herault, Marie Thérèse; Lavy, Joseph
    - Inventaire après décès de Françoise Jarillot, fille majeure, demeurant au couvent de Saint-Thomas-de-Villeneuve, rue de Sèvres. Quartier du Luxembourg, 6 avril 1770; MC/ET/XXVII/346
      inventaire après décès; Sèvres (rue de); Jarillot, Françoise
    - Mariage entre Victor Toloza, natif de Palairas en Navarre, professeur de physique, rue Neuve de Richelieu, paroisse Saint-Côme, et Anne-Barbe-Félicité Levasseur., 10 avril 1770; MC/ET/XXVII/346
      contrat de mariage; Toloza, Victor; Levasseur, Anne-Barbe-Félicité
    - Inventaire des meubles, effets et papiers appartenant à Jean François Léonard Ouvrard, étudiant en droit, demeurant au Collège de Dainville. L'acte est dressé en exécution d'une sentence du Châtelet du 4 avril 1770, constatant l'absence dudit Ouvrard, depuis le 23 décembre 1769. Quartier Saint-André-des-Arts, 10 avril 1770; MC/ET/XXVII/346
      inventaire après décès; Cordeliers (rue des); Dainville (collège de); Ouvrard, Jean François Léonard; étudiant
    - Inventaire après décès de Félicité Victoire Henriette Doigny, soeur de l'Instruction-Chrétienne, demeurant au couvent de sa communauté, rue du Pot-de-Fer. Quartier du Luxembourg, 10 avril 1770; MC/ET/XXVII/346
      inventaire après décès; Pot-de-Fer (rue du); Doigny, Félicité Victoire Henriette; religieux
    - Inventaire après décès d'Antoine Pichoret, ancien marchand de vins, demeurant cour du Dragon. Quartier Saint-Germain-des-Prés, 14 avril 1770; MC/ET/XXVII/346
      inventaire après décès; Dragon (cour du); Pichoret, Antoine; commerçant
    - ÉTABLE DE LA BRIÈRE (Alexandre Louis) architecte rue de Grenelle paroisse Saint-Sulpice § Procuration. Artistes, artisans XVIIIe Architectes, 14 avril 1770; MC/ET/XXVII/346
      procuration; Étable de la Brière, Alexandre Louis
    - MAURER (Daniel) horloger enclos de l'abbaye Saint-Germain-des-Prés paroisse Saint-Symphorien; Artistes, artisans XVIII/e/ Horlogers § Transport de rente., 21 avril 1770; MC/ET/XXVII/346
      transport de droits; Maurer, Daniel
    - GAUTIER (Jean) maître menuisier rue du Coeur-Volant paroisse Saint-Sulpice § Obligation. Artistes, artisans XVIII/e/ Menuisiers, 21 avril 1770; MC/ET/XXVII/346
      obligation; Gautier, Jean
    - GENOUX (Louis) maître menuisier rue d'Orléans faubourg Saint-Marcel paroisse Saint-Médard § Transport de rente., 21 avril 1770; MC/ET/XXVII/346
      transport de droits; Genoux, Louis
    - Contrat de mariage entre Jean-Baptiste Jacques de Beaurain, chevalier, géographe ordinaire du roi, demeurant rue Gît-le-Coeur et Marie Josèphe Thomas, 24 avril 1770; MC/ET/XXVII/346
      Histoire des sciences et des techniques, XVIe-XIXe siècles (337 actes), par Madeleine Jurgens, Xenia Pamfilova, Claire Béchu, Marc Durand, v.1950 - 2005 (fichier papier entièrement dématérialisé; voir contexte dans le Plan d’orientation général - Notaires de Paris, guides thématiques du Minutier).
      Date de création de la notice: 2006
      contrat de mariage; Beaurain, Jean-Baptiste Jacques; Thomas, Marie Josèphe; cartographe
  - Minutes. 1770, mai - juin, mai - juin 1770; MC/ET/XXVII/347
    - Inventaire après décès de Catherine Jolly, fille majeure, demeurant rue de l'Université. Quartier Saint-Germain-des-Prés, 4 mai 1770; MC/ET/XXVII/347
      inventaire après décès; Université (rue de l'); Jolly, Catherine
    - Inventaire après décès d'Eloi Gueudet, fabricant de galons, époux d'Elisabeth Marguerite Sané, demeurant rue Neuve-Saint-Denis. Quartier Saint-Denis, 5 mai 1770; MC/ET/XXVII/347
      inventaire après décès; Neuve-Saint-Denis (rue); Gueudet, Eloi; Sane, Elisabeth Marguerite
    - Inventaire après décès de Nicole Elisabeth Deloge, épouse de Jean Motteron, formier [fabricant de formes de chaussures], demeurant rue des Boucheries. Quartier du Luxembourg, 7 mai 1770; MC/ET/XXVII/347
      inventaire après décès; Boucheries (rue des); Deloge, Nicole Elisabeth; Motteron, Jean
    - Inventaire après décès de Jacques Louis Houdry, marchand épicier, époux d'Anne Marguerite Bour, demeurant marché Saint-Martin. Quartier Saint-Martin, 10 mai 1770; MC/ET/XXVII/347
      inventaire après décès; Saint-Martin (marché); Bour, Anne Marguerite; Houdry, Jacques Louis; commerçant
    - Inventaire après décès de Marie Jeanne Zeltener, demeurant rue des Fossés-Saint-Germain-des-Prés, veuve en premières noces de Jacques Dyjacques, en secondes noces de Pierre François de Saint-Paul, tous deux maîtres luthiers, épouse en dernières noces de Louis Guersan, maître luthier et luthier du Dauphin, lui même veuf en premières noces de Marguerite Françoise Lécuyer. L'inventaire est poursuivi dans un appartement occupé par ledit Guersan, rue Saint-Dominique, au Gros-Caillou. Quartier du Luxembourg,Saint-Germain-des-Prés, 12 mai 1770; MC/ET/XXVII/347
      inventaire après décès; Fossés-Saint-Germain-des-Prés (rue des); Gros-Caillou (quartier); Saint-Dominique (rue); Dyjacques, Jacques; Guersan, Louis; Lecuyer, Marguerite Françoise; Saint-Paul, Pierre François de; Zeltener, Marie Jeanne; facteur d'instruments de musique; facteur d'instruments de musique
    - BAZIN (Étienne) architecte rue Royale, à Montmartre § Convention et vente, au sujet d'une manufacture de fours à plâtre à Montmartre., 12 mai 1770; MC/ET/XXVII/347
      acte de vente; Bazin, Étienne
    - MAILLARD (Lazare) marchand tapissier rue du Faubourg-Saint-Honoré paroisse Saint-Philippe-du-Roule § Apprentissage. Artistes, artisans XVIII/e/; Tapissiers, 17 mai 1770; MC/ET/XXVII/347
      contrat d'apprentissage; Maillard, Lazare
    - Inventaire après décès de Bertrand Montamant, concierge du Palais Royal pour le duc d'Orléans, y demeurant au-dessus du passage de Richelieu, veuf de Marie Anne de Montagnon. Quartier du Palais-Royal, 19 mai 1770; MC/ET/XXVII/347
      inventaire après décès; Palais Royal; Richelieu (passage de); Saint-Honoré (rue); Montagnon, Marie Anne de; Montamant, Bertrand; concierge